# 关于远期外汇合同的处理

提问人：claudinefra 时间：2012-01-13 13:03:16
请教大家，国际会计准则下关于远期外汇合约，如果不作为套期保值会计，只是做为交易性金融资产，那么需要在签订合约时对其进行初始确认吗？与其相关的初始确认、资产负债表日、以及终止确认时点的正确的会计处理分别是什么？有经验的同学们帮忙解答一下吧，谢谢~

回答人：chenyiwei
签约时的公允价值一般应为零。 IFRS下的此类交易性金融工具的处理与中国新准则下对交易性金融资产／负债的会计处理类似，只不过所使用的具体会计科目可能不同，例如利润表上可能不会单设“公允价值变动损益”和“投资收益”两个科目，而是统一使用other income等。

提问人：claudinefra 时间：2012-01-13 22:35:17
谢谢陈版！顺便给陈版报喜，我CPA综合过了，也正式加入CPA的行列了，陈版永远是我的榜样！

回答人：chenyiwei
恭喜！